【裁判字號】    98,中簡上,840
【裁判日期】    981021
【裁判案由】    恐嚇
【裁判全文】
臺灣臺中地方法院刑事判決           98年度中簡上字第840號
上  訴  人  臺灣臺中地方法院檢察署檢察官
上  訴  人
即  被  告  甲○○
上列上訴人因被告恐嚇案件，不服本院中華民國98年7月1日98年
度中簡字第2198號第一審簡易判決（聲請簡易判決處刑案號：98
年度偵字第6343號），提起上訴，本院管轄之第二審合議庭判決
如下：
    主          文
上訴駁回。
甲○○緩刑貳年，並應於民國98年12月31日前向被害人乙○○支
付如本院98年度簡上附民字第33號附帶民事訴訟判決所命之給付
新臺幣貳萬元。
    犯罪事實及理由
一、本案經本院合議庭審理結果，認第一審簡易判決認事用法及
    量刑均無不當，應予維持，並引用第一審判決書記載之犯罪
    事實、證據及理由（如附件）。
二、檢察官依告訴人即被害人乙○○之請求，上訴意旨略謂：告
    訴人遭被告進發多次兇惡辱罵、騷擾、恐嚇、威脅，致身心
    嚴重受創，無法工作，造成經濟損失，且被告犯後未與告訴
    人和解，態度不佳，惡性重大，原審僅判處被告拘役40日，
    顯屬過輕等語。惟查：依起訴及原判決所認定之犯罪事實，
    被告係因告訴人所持用之行動電話，曾連續於半夜撥打其配
    偶李曉萍之行動電話，乃回撥向告訴人恫稱：「不要再騷擾
    我太太（指李曉萍），我知道你住哪裡，我會去堵你，你要
    小心，我不會放過你」等語，其既事出有因，且被告上開行
    為在客觀上，實難認會造成他方身心嚴重受創致無法工作之
    程度。又被告犯後已坦承犯行，態度尚佳，其未能與告訴人
    達成和解，實係因告訴人要求高達新臺幣 160（下同）萬元
    之賠償（見98年度簡上附民字第33號附帶民事訴訟案件起訴
    書），顯逾所受傷害可得請求賠償之金額甚鉅，尚難完全歸
    責於被告。至告訴人另具狀陳稱：中國籍人蛇集團邱阿毛要
    告訴人到中國大陸當假結婚之人頭，事成後將給付10萬元，
    若不答應，則告訴人應給付邱阿毛 200萬元，否則就要殺害
    告訴人，所以被告係受雇於邱阿毛之殺手云云，惟並未舉出
    任何事證為佐，自難採信。是本院審酌被告犯罪之動機、手
    段、所生危害等一切情狀，認原判決量處被告拘役40日，應
    屬妥適。檢察官依告訴人之請求，認原審量刑過輕；被告以
    一時失言，請求再從輕量刑，均上訴指摘原判決不當，皆無
    理由，應予駁回。
三、被告未曾因故意犯罪受有期徒刑以上刑之宣告，有臺灣高等
    法院被告前案紀錄表在卷可憑，其因一時失慮，致觸犯刑章
    ，經此偵審程序及罪刑宣告之教訓，理當知所警惕，應無再
    犯之虞，本院認對其所宣告之刑以暫不執行為適當，併予宣
    告緩刑 2年，以啟自新。又告訴人既因本件被告之犯罪行為
    受有傷害，爰依刑法第74條第2項第3款規定，命被告應於98
    年12月31日前向告訴人支付如本院98年度簡上附民字第33號
    附帶民事訴訟判決所命之給付 2萬元（被告如未支付而情節
    重大，得撤銷緩刑之宣告），資以兼顧。
四、據上論斷，應依刑事訴訟法第455條之1第1項、第3項、第36
    8條、第373條，刑法第74條第1項第1款、第2項第3款，判決
    如主文。
本案經檢察官丙○○到庭執行職務。
中    華    民    國    98    年    10    月    21    日
              刑事第四庭  審判長法  官  鄭永玉
                                法  官  潘曉玫
                                法  官  張恩賜
以上正本證明與原本無異。
本判決不得上訴。
                                書記官  黃舜民
中    華    民    國    98    年    10    月    21    日


司法院資訊處製作；財團法人民間司法改革基金會備份。
